臺灣臺東地方法院刑事判決　　　　　　　100年度易字第353號
公　訴　人　臺灣臺東地方法院檢察署檢察官
被　　　告　潘其田
上列被告因違反森林法案件，經檢察官提起公訴（100年度偵緝
字第106號），被告於準備程序中為有罪之陳述，經本院裁定進
行簡式審判程序，判決如下：
    主  文
潘其田犯森林法第五十條之收買贓物罪，處有期徒刑陸月，如易
科罰金，以新臺幣壹仟元折算壹日。
    事  實
一、潘其田明知王朝輝（綽號阿輝）所持有之牛樟木殘材8塊（
    重量為0.091公噸，市價新臺幣（下同）1萬1,830元）、香
    樟木塊20塊（重量為0.719公噸，市價3,595元）係無合法來
    源證明之來路不明之盜贓物品，竟基於故買贓物之犯意，於
    民國100年1月1日下午3、4時許，在臺東縣臺東市○○○路
    560巷23號王朝輝之住處，以2萬5,000元之價格向王朝輝購
    得前揭牛樟木殘材及香樟木塊，並與王朝輝共同徒手將前揭
    牛樟木殘材及香樟木塊，搬運至潘其田向不知情之康雅欣借
    得康雅欣所有車牌號碼4505-E6號之自用小貨車內後，遂駕
    駛該車離去。嗣於同日下午5時50分許，在臺東縣達仁鄉森
    永村6號之臺東縣警察局大武分局森永派出所前，為警攔檢
    而查獲，並扣得前揭牛樟木殘材8塊、香樟木塊20塊（已發
    還林務局大武工作站）及前揭自用小貨車1輛，始查悉上情
    。
二、案經臺東縣警察局大武分局報告臺灣臺東地方法院檢察署檢
    察官偵查起訴。
    理  由
壹、程序事項
    本件被告潘其田所犯為死刑、無期徒刑、最輕本刑為三年以
    上有期徒刑以外之罪，亦非屬高等法院管轄之第一審案件，
    其於準備程序進行中，先就被訴事實為有罪之陳述，經法官
    告知簡式審判程序之旨，並聽取公訴檢察官之意見後，本院
    依刑事訴訟法第273條之1第1項、第273條之2等規定，裁定
    由受命法官獨任進行簡式審判程序，且不受同法第159條第1
    項、第161條之2、第161條之3、第163條之1及第164條至第
    170條所規定證據能力認定及調查方式之限制，合先敘明。
貳、實體事項
一、上開犯罪事實，業據被告潘其田於本院審理時坦承不諱，此
    外並有臺東縣警察局大武分局搜索扣押筆錄（見警卷第11-1
    3頁）、扣押物品目錄表（見警卷第14頁）、臺東縣警察局
    南興地磅檢查站過磅單（見警卷第16頁）、代保管條（見警
    卷第17頁）、森林主副產物被害價格查定書（見100年度偵
    緝字第106號偵卷第40頁）、木材市價計算明細表（見100年
    度偵緝字第106號偵卷第41-42頁）、各林區森林主副產物市
    價調查比較表（見100年度偵緝字第106號偵卷第43-44頁）
    各1份及刑案現場照片46張（見警卷第18-28頁）在卷可稽，
    足認被告之自白與事實相符，本件事證明確，被告犯行堪以
    認定，應予依法論科。
二、論罪科刑部分：
（一）按森林指林地及其群生竹、木之總稱。依其所有權之歸屬
      ，分為國有林、公有林及私有林，森林法第3條定有明文
      。次按森林主產物，係指生立、枯損、倒伏之竹木及餘留
      之根株、殘材，國有林林產物處分規則第3條規定甚明，
      是上開牛樟木、香樟木自屬森林主產物。
（二）核被告潘其田所為，係犯森林法第50條之收買贓物罪，應
      依刑法第349條第2項之規定處斷。
（三）爰審酌被告正值中年，不思依循合法正當途徑獲致財富，
      竟罔顧樹木生長及自然生態維護之不易，明知上揭樹木均
      係來路不明之贓物，竟仍收買之，不僅增加贓物追索、查
      緝之困難，更助長盜伐林木之歪風，對國家財產及森林保
      育工作造成相當程度之損害，惟念其於本院審理中能坦承
      犯行，態度尚可，兼衡其犯罪動機、目的、手段、教育程
      度為國小畢業、職業為牛樟芝公司之負責人、家庭經濟狀
      況小康，已婚有四個小孩需要扶養等一切情狀，量處如主
      文所示之刑，併諭知易科罰金之折算標準。至扣案之車牌
      號碼4505-E6號之自用小貨車，係康雅欣所有，供被告搬
      運贓物所用之物，既非被告潘其田所有，爰不併予宣告沒
      收，附此敘明。
據上論斷，應依刑事訴訟法第273條之1第1項、第299條第1項前
段，森林法第50條，刑法第349條第2項、第41條第1項前段，刑
法施行法第1之1條第1項、第2項前段，判決如主文。
本案經檢察官許慧珍到庭執行職務
中    華    民    國   100    年    12    月    20    日
                      刑事第三庭    法  官  蔡立群
以上正本證明與原本無異。
如不服本判決應於收受送達後10日內向本院提出上訴書狀，並應
敘述具體理由；其未敘述上訴理由者，應於上訴期間屆滿後20日
內向本院補提理由書（均須按他造當事人之人數附繕本）。「切
勿逕送上級法院」。告訴人或被害人對於本判決如有不服，請書
具不服之理由狀，請求檢察官上訴者，其上訴期間之計算係以檢
察官收受判決正本之日期為準。
                                    書記官  張俊良
中    華    民    國   100    年    12    月    20    日
附錄本案論罪科刑法條：
森林法第50條
竊取森林主、副產物，收受、搬運、寄藏、收買贓物或為牙保者
，依刑法規定處斷。
中華民國刑法第349條
收受贓物者，處3年以下有期徒刑、拘役或5百元以下罰金。
搬運、寄藏、故買贓物或為牙保者，處5年以下有期徒刑、拘役
或科或併科1千元以下罰金。
因贓物變得之財物，以贓物論。